【裁判字號】    97,交聲,775
【裁判日期】    970318
【裁判案由】    聲明異議
【裁判全文】
臺灣臺中地方法院交事件裁定           97年度交聲字第775號
原處分機關  臺北市政府警察局
異  議  人
即受處分人  甲○○
上列異議人即受處分人因違反道路交通管理處罰條例案件，對於
臺北市政府警察局於民國97年2月19日所為之處分（原處分案號
：北市警交裁計字第9702190003號），聲明異議，本院裁定如下
：
    主  文
異議駁回。
    理  由
一、按「計程車駕駛人，在執業期中，犯竊盜、詐欺、贓物、妨
    害自由或刑法第二百三十條至第二百三十六條各罪之一，經
    第一審法院判決有期徒刑以上之刑後，吊扣其執業登記證。
    其經法院判決有期徒刑以上之刑確定者，廢止其執業登記，
    並吊銷其駕駛執照。計程車駕駛人違反前條及本條規定，應
    廢止其執業登記或吊扣其執業登記證者，由警察機關處罰，
    不適用第八條第一項第一款規定。」，道路交通管理處罰條
    例第三十七條第三項、第五項定有明文。
二、本件異議人即受處分人甲○○，係計程車駕駛人，於民國九
    十五年六月十六日因犯竊盜罪，經臺灣苗栗地方法院於九十
    六年十月二十九日以九十六年度易字第七五號判處有期徒刑
    六月，減為有期徒刑三月，於九十七年一月二十八日確定，
    經臺北市政府警察局以其於執業期間犯竊盜罪經法院判決有
    期徒刑三月確定，以九十七年二月十九日北市警交裁計字第
    九七０二一九０００三號違反道路交通管理事件裁決書廢止
    執業登記，異議人於九十七年二月十九日收受裁決書，再於
    九十七年三月四日聲明異議，有聲明異議狀、臺北市營業小
    客車駕駛人執業記申請書、臺北市政府警察局北市警交裁計
    字第九七○二一九０００三號違反道路交通管理事件裁決書
    、臺灣苗栗地方法院九十六年度易字第七五號刑事判決、臺
    灣高等法院被告前案紀錄表各一份在卷可稽。
三、聲明異議意旨略以：異議人所犯竊盜罪與其計程車行業完全
    不相關，且係不知情下所犯，情形無辜，且計程車行業為其
    惟一之行業，目前沒有工作全家陷於困難，沒有經濟來源，
    希望恢復執業登記證，且因已廢止執業登記證，無法依規定
    期限參加年度查驗云云。
四、經查本件異議人於九十五年六月十六日因犯竊盜罪，經臺灣
    苗栗地方法院於九十六年十月二十九日以九十六年度易字第
    七五號判處有期徒刑六月，減為有期徒刑三月，於九十七年
    一月二十八日確定等情，有臺灣苗栗地方法院九十六年度易
    字第七五號刑事判決、臺灣高等法院被告前案紀錄表各一份
    在卷可稽。是異議人於營業小客車執業期間中犯竊盜罪，經
    法院判決有期徒刑以上之刑確定之事實，堪以認定。異議人
    雖辯稱其非因執行計程車駕駛業務而涉犯竊盜罪云云，惟按
    道路交通管理處罰條例第三十七條第三項所稱之執業期中犯
    竊盜罪，係指營業小客車駕駛人於執業登記證之有效期間內
    犯詐欺罪，此觀該條文用語係以「執業期中」而非「執業中
    」自明，且該條之立法目的在保障營業小客車乘客之安全及
    避免駕駛人利用營業小客車犯案，凡營業小客車駕駛人於執
    業期中犯竊盜罪者，均有危害乘客安全及利用營業小客車犯
    案之虞，其經法院判決有期徒刑以上之刑確定者，即應廢止
    營業小客車登記證，始符該條規範意旨，至營業小客車駕駛
    人於犯竊盜罪時事實上是否執業，在所不問，且異議人之經
    濟狀況、收入來源，亦非本件廢止執業登記證與否考量之列
    。異議人上開所辯，要無足採。
五、綜上所述，原處分機關援引上開規定，裁處異議人廢止執業
    登記證，於法核無違誤。異議人聲明異議，指摘原處分不當
    ，為無理由，應予駁回。另異議人以其因已廢止執業登記證
    ，無法依規定期限參加年度查驗云云，惟臺北市政府警察局
    以北市警交大字第Ａ0000000號舉發違反道路交通管
    理處罰條例事件通知單以其為計程車駕駛人，不依規定期限
    參加年度查驗未逾六個月一節，業經臺北市政府警察局北市
    警交字第０九三０八八０一００號函撤銷，並函副請交通部
    公路總局臺中區監理所豐原監理站免罰結案等情，有臺北市
    政府警察局九十七年三月三日北市警交字第０九七三０八八
    ０一００號函在卷可參，異議人就此上開通知單異議，尚有
    誤會，併此敘明。
據上論斷，應依道路交通案件處理辦法第十九條，裁定如主文。
中    華    民    國    97    年    3     月    18    日
                  交通法庭  法  官  陳  葳
上正本證明與原本無異。
如不服本裁定，應於送達後五日內，向本院提出抗告狀。
                            書記官  張雅如
中    華    民    國    97    年    3    月    18    日


司法院資訊處製作；財團法人民間司法改革基金會備份。
